【裁判字號】    92,交聲,1351
【裁判日期】    921112
【裁判案由】    違反道路交通管理處罰條例聲明異議
【裁判全文】
臺灣臺北地方法院交通事件裁定                  九十二年度交聲字第一三五一號
    異議人即  甲○○  男  三十.
    受處分人
右列異議人即受處分人因違反道路交通管理處罰條例案件，對於臺北市交通事件裁決
所民國九十二年十月二十二日所為之處分（北市裁三字第裁二二－一Ａ000000
0號）聲明異議，本院裁定如左：
    主  文
異議駁回。
    理  由
一、按設有禁止臨時停車標誌、標線處所不得臨時停車，道路交通安全規則第一百十
    一條第一項第三款定有明文；又汽車駕駛人在禁止臨時停車處所停車者，處新台
    幣（下同）六百元以上一千二百元以下罰鍰，道路交通管理處罰條例第五十六條
    第一項第一款亦定有明文。
二、本件異議人即受處分人李禕樓所有ＢＹ－四七０八號自小客車於民國九十二年八
    月十九日下午三時五分，在台北市○○○路○段三一巷十八弄處，繪有禁止臨時
    停車標線（紅線）處所停車，而駕駛人不在現場，經台北市停車管理處當場以拍
    照之方式採證，並以受處分人所有該車號汽車有違反道路交通管理處罰條例第五
    十六條第一項第一款規定之行為掣單舉發，嗣受處分人於舉發通知單上所載之應
    到案日期前向原處分機關提出申訴，經原處分機關請舉發單位調查結果，仍認受
    處分人有前該違規行為，原處分機關乃依道路交通管理處罰條例第五十六條第一
    項第一款、第八十五條第三項規定於九十二年十月二十二日裁處受處分人罰鍰九
    百元。
三、受處分人聲明異議意旨固不否認為該自小客車所有人，並曾於右揭時地停放該車
    之事實，然否認有何違反道路交通管理處罰條例之行為，辯稱：其係第一次停放
    該路段，該處地面標記不明，應可停車云云。經查：受處分人所有之該車號自小
    客車於右揭時地確停放於該處，而該處設有禁止臨時停車標線（紅線），並無標
    記不明之事實，有採證照片一張附卷可稽。而禁止臨時停車線，用以指示禁止臨
    時停車路段，並非標示界線，道路交通標誌標線號誌設置規則第一百六十九條定
    有明文。是該處自屬禁止臨時停車處所，受處分人上開辯解，尚無可採。本件事
    證已臻明確，受處分人之違規行為堪以認定。
四、綜上所述，受處分人所有之該自用小客車確在禁止臨時停車處所停車，而原處分
    機關依上開道路交通管理處罰條例第五十六條第一項第一款、第八十五條第三項
    之規定裁處受處分人罰鍰九百元，核無違誤，本件聲明異議為無理由，應予駁回
    。
據上論斷，應依道路交通案件處理辦法第十九條，裁定如主文。
中      華      民      國    九十二    年    十一      月    十二    日
                                      臺灣臺北地方法院交通法庭
                                          法  官  陳容正
右正本證明與原本無異。
如不服本裁定應於送達後五日內向本院提出抗告狀
                                          書記官  彭雅慧
中      華      民      國    九十二    年    十一      月     十六   日


司法院資訊處製作；財團法人民間司法改革基金會備份。
